臺灣臺北地方法院刑事判決　　　　　 96年度交簡上字第129號
上　訴　人
即　被　告　甲○○
　　　　　　　　　　4樓
上列上訴人因業務過失傷害案件，不服本院96年度店交簡字第38
5號中華民國96年7月2日第一審刑事簡易判決（聲請簡易判決處
刑案號：96年度偵字第6846號），提起上訴，本院管轄之第二審
合議庭判決如下：
    主  文
原判決撤銷。
甲○○從事業務之人，因業務上之過失傷害人，處拘役伍拾日，
如易科罰金，以新臺幣壹仟元折算壹日，減為拘役貳拾伍日，如
易科罰金，以新臺幣壹仟元折算壹日。緩刑貳年。
    事  實
一、甲○○前於民國84年間因賭博案件，經臺灣板橋地方法院於
    84年6月26日判處有期徒刑4月確定，並於84年11月4日易科
    罰金執行完畢（未構成累犯）。甲○○係營業用小客車駕駛
    員，為從事駕駛業務之人，於95年9月1日晚間10時40分許，
    駕駛車牌號碼308-CZ號營業用小客車，沿臺北市○○街176
    巷由北向南行駛，途經同市○○街176巷與景華街交岔路口
    前時，原應注意車前狀況及汽車行駛至交岔路口，其行進、
    轉彎，應遵守燈光號誌，且閃光紅燈表示「停車再開」，車
    輛應減速接近，先停止於交岔路口前，讓幹道車優先通行後
    認為安全時，方得續行，而依當時外界客觀情狀為晴天有照
    明、無障礙物，視野良好，並無不能注意之情事，竟疏未注
    意，適邱漢章騎乘車牌號碼CIU-708號機車搭載乙○○，亦
    疏未注意車前狀況，並隨時採取必要之安全措施，沿景華街
    由東向西行駛之際，甲○○於未確認並讓幹道車優先通行前
    ，即貿然自景華街176巷駛出並停止於幹道車車道中心線前
    ，並於察看右方無來車後即遽行啟動，致左方來車邱漢章因
    閃避不及而撞及甲○○所駕駛之車輛左前方接近左前輪前緣
    處，邱漢章、乙○○因此人車倒地，乙○○受有左膝挫傷合
    併肌肉肌腱組織發炎之傷害。甲○○於肇事後，在有偵查犯
    罪職權之機關尚不知何人為肇事者前，向前往現場處理之臺
    北市政府警察局文山第二分局交通分隊警員坦承肇事而自首
    接受裁判。
二、案經乙○○訴由臺北市政府警察局文山第二分局報告臺灣臺
    北地方法院檢察署檢察官偵查後聲請簡易判決處刑。
    理  由
一、上揭事實，固據被告甲○○於偵查及本院審理時均供承不諱
    ，惟其辯稱：已與告訴人母親達成和解，告訴人不得告訴，
    又本件係證人邱漢章騎車撞及伊駕駛之營業小客車云云。經
    查，本件車禍事故發生過程，業經告訴人即證人乙○○、證
    人邱漢章於警詢時證述明確，並有卷附之(1)臺北市政府警察
    局文山二分局道路交通事故調查報告表、現場圖，可資證明
    被告所行經景華街176巷巷口所設置交通號誌燈號為閃紅燈
    （見96年度偵字第6846號卷第15頁），(2)臺北市立萬芳醫院
    乙種診斷證明書、照片8張，可資證明依當時外界客觀情狀
    為晴天有照明、無障礙物，視野良好，告訴人受有上開傷害
    及證人邱漢章所撞及甲○○所駕駛車輛位置，為左前方接近
    左前輪前緣處等情（見同上卷第13頁、第17至20頁）。按汽
    車行駛時，駕駛人應注意汽車行駛至交岔路口，其行進、轉
    彎，應遵守燈光號誌及車前狀況，並隨時採取必要之安全措
    施，道路交通安全規則第102條第1項第1款、第94條第3項定
    有明文，被告駕駛營業小客車經常行駛於市區道路，行車稍
    有不慎極易釀成人員傷亡，更應注意及此，而依當時外界客
    觀情狀、撞擊狀況、告訴人所受傷勢，顯見證人邱漢章騎乘
    機車於景華街上行駛應可為一般人所注意，而被告又無不能
    注意之情事，於途經同市○○街176巷與景華街交岔路口前
    時，竟疏未注意，未於設置有閃紅燈路口先停車確認左右已
    無來車，並讓幹道車優先通行前，即貿然自景華街176巷左
    轉並停止於幹道車車道中心線前，並於察看右方無來車後未
    注意左方車前狀況即遽行啟動，致邱漢章所騎乘之機車閃避
    不及撞及被告上開車輛，被告就本件事故之發生自有過失甚
    明，其過失行為與告訴人之傷害間，復有相當因果關係，足
    認被告前揭任意性自白與事實相符，堪以憑信。本件事證明
    確，被告犯行洵堪認定。
二、被告甲○○係營業小客車駕駛員，為從事駕駛業務之人，業
    據被告自承於卷（見同偵卷第42頁、本院卷(二)第17頁背面）
    ，核其所為，係犯刑法第284條第2項前段之業務過失傷害罪
    。又被告於肇事後，在未有偵查犯罪職權之機關或公務員發
    覺前，主動向據報到場處理之臺北市政府警察局文山第二分
    局交通分隊警員坦承肇事，有調查筆錄1紙附卷可稽（見同
    偵卷第5頁），其對於未發覺之罪自首而接受裁判，爰依刑
    法第62條前段規定減輕其刑。
三、原審以被告事證明確，予以論罪科刑，固非無見，惟中華民
    國九十六年罪犯減刑條例業於96年7月4日修正公布，同年月
    16日施行，本件被告犯罪時間在96年4月24日以前，合於該
    減刑條例之規定，原審未及審酌，尚有未洽。另被告向至現
    場處理事故員警坦承肇事而自首，並於偵查及本院審理時均
    坦承因前揭過失而肇事，有如前述，而告訴人事後已與被告
    於本院民事庭調解成立，並於本院審理時當庭交付調解賠償
    金額新臺幣7萬元予告訴人，告訴人亦提出撤回告訴狀1紙，
    ，並表示願意原諒被告，惟告訴乃論之罪於第一審辯論終結
    前撤回告訴，始生告訴撤回之效力等情，有本院新店簡易庭
    96年9月19日函文1紙及本院96年9月26日審理筆錄存卷可參
    ；至上訴人上訴意旨雖以證人乙○○所述本件車禍事故係被
    告所駕駛營業小客車撞及證人所乘坐之前揭機車等語有誤，
    上訴人當時係於車速幾乎停止狀態，而告訴人母親已與被告
    和解等語提起上訴，然查，原審判決所認定之犯罪事實，係
    引用檢察官聲請簡易判決處刑書所載，認定被告與證人邱漢
    章所騎乘機車發生擦撞，此部分事實認定並無違誤，況證人
    邱漢章縱有疏失，亦不得解免被告所應負過失罪責，又依被
    告所提和解資料內容（見本院卷(一)第17頁），告訴人既未簽
    名復未表明拋棄告訴權，而和解內容亦僅載有「乙車修理完
    成，雙方達成和解」等語，是被告執以辯稱告訴人不得提出
    告訴云云，自無理由。惟本件上訴雖無理由，然原判決既有
    前揭可議之處，自屬無可維持，仍應由本院予以撤銷改判。
四、爰審酌被告素行尚可，於事故發生後確實賠付修理機車費用
    ，然其駕駛營業小客車行駛於市區道路，明知行車稍有不慎
    極易釀成人員傷亡，竟疏未注意車前狀況及並於設置有閃紅
    燈路口先停車確認左右已無來車，並讓幹道車優先通行，即
    貿然左轉，造成告訴人受有上開診斷證明書所載之傷害，足
    見被告過失情節非輕，惟犯後坦承犯行，並與告訴人達成和
    解，告訴人亦表明撤回告訴等一切情狀，量處如主文所示之
    刑，並諭知易科罰金之折算標準。又被告犯罪時間，係在96
    年4月24日以前，合於中華民國九十六年罪犯減刑條例第2條
    第1項第3款之減刑條件，且無不得減刑之情形，應減其宣告
    刑2分之1如主文所示，並諭知易科罰金之折算標準。末查被
    告前於84年間雖受有如事實欄所載之犯罪，而受有期徒刑以
    上刑之宣告，並於84年11月4日執行完畢，然其於5年以內未
    曾因故意犯罪受有期徒刑以上刑之宣告，有卷附臺灣高等法
    院被告前案紀錄表1紙可稽，其因一時行車疏失肇事致告訴
    人受傷，經此偵、審程序及科刑教訓後，日後行車自當知所
    警惕，而無再犯之虞，因認前開所宣告之刑，以暫不執行為
    適當，爰依刑法第74條第1項第2款規定，併予宣告緩刑2年
    ，以啟自新。
據上論斷，應依刑事訴訟法第455條之1第1項、第3項、第369條
第1項前段、第364條、第299條第1項前段，刑法第284條第2項前
段、第62條前段、第41條第1項前段、第74條第1項第2款，刑法
施行法第1條之1，中華民國九十六年罪犯減刑條例第2條第1項第
3款，第7條、第9條，判決如主文。
本案經檢察官蕭方舟到庭執行職務
中　　華　　民　　國　　 96 　　年　　10　　月　　9　 日
　　　　　　　　　交通法庭      審判長法　官  林春鈴
                                      法  官  林柏泓
                                      法  官  呂煜仁
上正本證明與原本無異。
不得上訴。
                                      書記官  陳泰寧
中　　華　　民　　國　　96　　年　　10　　月　　11　　日
附錄本案論罪科刑法條
中華民國刑法第284條
（過失傷害罪）
因過失傷害人者，處6月以下有期徒刑、拘役或5百元以下罰金，
致重傷者，處1年以下有期徒刑、拘役或5百元以下罰金。
從事業務之人，因業務上之過失傷害人者，處1 年以下有期徒刑
、拘役或1千元以下罰金，致重傷者，處3年以下有期徒刑、拘役
或2千元以下罰金。
